【裁判字號】    97,易,980
【裁判日期】    970929
【裁判案由】    竊盜
【裁判全文】
臺灣高雄地方法院刑事判決               97年度易字第980號
公  訴  人  臺灣高雄地方法院檢察署檢察官
被      告  丁○○
上列被告因竊盜等案件，經檢察官提起公訴（97年度偵字第2085
0 號），本院於準備程序進行中，被告為有罪之陳述，依法裁定
改依簡式審判程序審理，並判決如下：
    主  文
丁○○犯竊盜罪，累犯，處有期徒刑陸月。又犯踰越安全設備竊
盜罪，累犯，處有期徒刑捌月。應執行有期徒刑壹年。
    事  實
一、丁○○前因施用毒品、竊盜案件，經本院分別判處有期徒刑
    8 月、4 月確定，經接續執行，甫於民國96年3 月7 日執行
    完畢出監。詎猶不知悔改，竟分別基於意圖為自己不法之所
    有之犯意，先於97年7 月29日下午2 時許，在高雄縣林園鄉
    ○○○路旁，以徒手方式，將停放於該處丙○○所有車號ZH
    R-971 號機車置物箱打開，竊取丙○○所有之林園鄉農會帳
    號0000000000000000號帳戶存摺、金融卡、身份證、健保卡
    、印章等物。又於同日下午5 時許，至高雄縣大寮鄉○○○
    路34巷內，翻越鐵絲網進入甲○○所經營「榮園園藝」內，
    徒手竊取甲○○所有之馬達加壓機1 台及鐵架1 個。得手後
    翻越鐵絲網正欲離去之際，為甲○○發覺，報警處理，當場
    為警查獲，並經其同意在其身上扣得丙○○之上開存摺、金
    融片，始獲悉上情。
二、案經丙○○、甲○○訴由高雄縣政府警察局林園分局報請臺
    灣高雄地方法院檢察署檢察官偵查起訴。
    理  由
一、本件被告丁○○所犯係死刑、無期徒刑、最輕本刑為3 年以
    上有期徒刑以外之罪，其於準備程序中就被訴事實均為有罪
    之陳述，經本院告知簡式審判程序之旨，並聽取公訴人及被
    告意見後，依法裁定依簡式審判程序審理，合先敘明。
二、上揭事實，業據被告坦承不諱（本院卷第33頁），核與證人
    即被害人甲○○警詢（警卷第5 至7 頁）、丙○○於警詢（
    警卷第8 至9 頁）中證述情節大致相符，並有高雄縣政府警
    察局林園分局扣押筆錄（警卷第10至12頁）、扣押物品目錄
    表（警卷第13頁）、贓物認領保管單2 紙（警卷第15至16頁
    ）、現場蒐證照片9 幀（警卷第20、22至24頁）在卷可稽，
    足認被告之自白與事實相符，堪予採為本案論罪科刑之依據
    。本件事證明確，被告前後2 次竊盜之犯行，均堪認定，應
    依法論科。
三、刑法第321 條第2 項第2 款所謂「其他安全設備」，係指具
    有隔絕防閑作用，並固定於土地上之建築物或工作物之安全
    設備而言（最高法院85年台非字第313 號裁判要旨），籬笆
    本係因防閑而設，自屬安全設備之一種（最高法院45年台上
    字第210 號判例要旨）。本件鐵絲網具有隔絕防閑功用，並
    固定在土地上，自屬安全設備。核被告前後2 次所為，係分
    別犯刑法第320 條第1 項竊盜罪及刑法第321 條第1 項第2
    款之踰越安全設備竊盜罪。被告有事實欄所載之前科紀錄，
    甫於96年3 月7 日執行完畢，有臺灣高等法院被告前案紀錄
    表1 份附卷可考，被告於有期徒刑執行完畢後，5 年內故意
    再犯本件有期徒刑以上之罪，均為累犯，俱應依刑法第47條
    第1項 規定加重其刑。爰審酌被告不思循正當工作以獲取財
    物維生，竟因缺錢花用，即率爾侵害他人之財產安全，惡性
    非輕，且已有前述之前科紀錄，素行不佳，又再犯本件之罪
    ，難認有悔意，惟念其犯後已坦承犯行，態度尚稱良好，且
    所竊財物為警查獲後已發還被害人等一切情狀，分別量處如
    主文所示之刑，並定其應執行之刑，以資懲儆。
四、檢察官雖以被告到案後始終否認犯行，偵訊時竟當庭出言恫
    嚇證人，犯後態度惡劣，且四肢健全，不思以正當工作維持
    生計，為貪圖利益而為前揭竊盜犯行，認被告有竊盜之習慣
    ，應併予宣告令入勞動處所強制工作等語。惟按，保安處分
    係針對受處分人將來之危險性所為之處置，以達教化、治療
    之目的，為刑罰之補充制度。我國現行刑法採刑罰與保安處
    分雙軌制，係在維持行為責任之刑罰原則下，為協助行為人
    再社會化之功能，以及改善行為人潛在之危險性格，期能達
    成根治犯罪原因、預防犯罪之特別目的。是保安處分中之強
    制工作，旨在對嚴重職業性犯罪及欠缺正確工作觀念或無正
    常工作因而犯罪者，強制其從事勞動，學習一技之長及正確
    之謀生觀念，使其日後重返社會，能適應社會生活。查被告
    於本院審理時已坦承犯行，堪認已有悔意，且被告前雖於86
    、90、94年間曾因犯竊盜案件經法院判決罪刑確定（詳參卷
    附臺灣高等法院被告前案紀錄表），直至本案97年7 月29日
    再度行竊為警查獲，是其之前每次竊盜犯罪間隔3 、4 年，
    客觀上尚難率爾據此認定其果有竊盜之犯罪習慣，基於上開
    說明，本件當無併予宣告強制工作之必要，附此敘明。
據上論斷，應依刑事訴訟法第273 條之1 第1 項、第299 條第1
項前段，刑法第320 條第1 項、第321 條第1 項第2 款、第47條
第1 項、第51條第5 款，判決如主文。
本案經檢察官乙○○到庭執行職務。
中    華    民    國    97    年    9    月     29    日
                  刑事第八庭    法  官  曾仁勇
以上正本證明與原本無異。
如不服本判決應於收受本判決後10日內向本院提出上訴書狀，並
應敘述具體理由，如未敘述上訴理由者，應於上訴期間屆滿後20
日內補提理由書狀於本院（均須按他造當事人之人數附繕本）「
切勿逕送上級法院」。
中    華    民    國    97    年    9     月    29    日
                                書記官  王紀芸
附錄本件論罪科刑之法條：
中華民國刑法第320條第1項
意圖為自己或第三人不法之所有，而竊取他人之動產者，為竊盜
罪，處 5 年以下有期徒刑、拘役或 5 百元以下罰金。
中華民國刑法第321條
犯竊盜罪而有左列情形之一者，處6 月以上、5 年以下有期徒刑
：
一  於夜間侵入住宅或有人居住之建築物、船艦或隱匿其內而犯
    之者。
二  毀越門扇、牆垣或其他安全設備而犯之者。
三  攜帶兇器而犯之者。
四  結夥三人以上而犯之者。
五  乘火災、水災或其他災害之際而犯之者。
六  在車站或埠頭而犯之者。
前項之未遂犯罰之。


司法院資訊處製作；財團法人民間司法改革基金會備份。
